# 同一控制合并的认定

提问人：15828189447NXB 时间：2022-07-13 21:53:03
请教陈版主及各位老师如下问题：
20 号企业合并准则及应用指南相关规定：“第五条参与合并的企业在合并前后均受同一方或相同的多方最终控制且该控制并非暂时性的，为同一控制下的企业合并”；“控制并非暂时性，是指参与合并的各方在合并前后较长的时间内受同一方或相同的多方最终控制。较长的时间通常指 1 年以上（含 1 年）”。
根据上海交易所会计监管动态 2022 年第 3 期之“（一）年报审阅发现的部分会计问题”之“1. 长期股权投资和企业合并”：“二是同一控制下企业合并的会计处理不恰当。个别公司在变更控股股东未满一年时自新控股股东购买业务，公司错误地将该交易作为同一控制下的企业合并进行会计处理”。
问题：根据上交所上述监管问题要求，感觉是公司在变更控股股东未满一年时自新控股股东购买业务，均不能用同一控制下企业合并进行处理，这样处理请问是有其他准则等或者监管机构文件对此事项有单独规定？现实中此类问题是否按照上述监管要求进行“一刀切”处理？个人感觉此类事项需要综合考虑控制是否是“非暂时性的”，对于实质“非暂时性”的控制，应该是可以合并的。

回答人：chenyiwei
参考：https://bbs.esnai.com/thread-5463880-1-1.html